臺灣臺北地方法院刑事判決　　　　　100年度交簡上字第114號
上　訴　人
即　被　告　楊瑞德
上列上訴人即被告因公共危險案件，不服本院100年度北交簡字
第611號，中華民國100年5月31日第一審刑事簡易判決（原起訴
案號：100年度偵字第4497號），提起上訴，本院管轄第二審之
合議庭判決如下：
    主      文
上訴駁回。
    事實及理由
一、本案經本院合議庭審理結果，認原審以被告楊瑞德犯刑法第
    185條之3第不能安全駕駛動力交通工具罪，事證明確，援引
    刑事訴訟法449條第1項前段、第3項、第454條第2項，刑法
    第185條之3、第42條第3項前段，刑法施行法第1條之1第1項
    等規定，判處被告罰金新臺幣10萬元，如易服勞役，以新臺
    幣1,000元折算一日，其認事用法俱無違誤，量刑亦稱妥適
    ，應予維持。是本件事實、理由及證據均引用原審判決書之
    記載（如附件）。
二、上訴意旨略以：上訴人經濟狀況不佳，且有老母及幼女需照
    顧，原審量刑過重，超過上訴人所能負荷之程度，請求撤銷
    原審判決，改諭知上訴人較輕之罰金云云。
三、按法官於有罪判決中，究應如何量處罪刑，自得依據個案情
    節，參諸刑法第57條所定各款犯罪情狀之規定，於該法定刑
    度範圍內，基於合義務性之裁量，量處被告罪刑，而量刑之
    裁量權，乃獨立審判之核心，如非有裁量逾越或裁量濫用之
    明顯違法情事，自不得擅加指摘其違法或不當，即使上級審
    對下級審裁量權之審查，亦應同此標準，此有最高法院72年
    度臺上字第6696號判例意旨可資參酌。本件原審法院斟酌上
    訴人酒後駕車，經警檢測後之酒精濃度達每公升0.69毫克，
    其於犯罪後坦認犯罪，態度尚稱良好及刑法第57條各款所列
    事項等一切情狀，量處被告罰金新臺幣10萬元，並諭知易服
    勞役之折算標準，經核並無逾越法定刑度，亦無過重或失輕
    之情形，應屬允洽。本件上訴人並未能就原審判決有何濫用
    裁量，對其所犯罪行為失重量刑之情舉證以實其說，僅以其
    經濟狀況不佳，有老母及幼女需照顧，原審量刑過重，超逾
    其能負荷之程度，據為請求撤銷原審判決，改判較輕刑度之
    論據，尚屬無據，是本件上訴為無理由，應予駁回。
四、適用之法條：刑事訴訟法第455條之1第1項、第3項、第368
    條、第373條。
本案經檢察官葉芳秀到庭執行職務。
中    華    民    國    100     年    8    月    4    日
                  刑事第六庭  審判長法  官  黃桂興
                                    法  官  陳芃宇
                                    法  官  林晏如
上正本證明與原本無異。
不得上訴。
                                    書記官  彭自青
中    華    民    國    100     年    8    月    4    日
附錄本案論罪科刑法條全文：
中華民國刑法第185條之3
服用毒品、麻醉藥品、酒類或其他相類之物，不能安全駕駛動力
交通工具而駕駛者，處 1 年以下有期徒刑、拘役或科或併科 15
萬元以下罰金。